# 关于坏账准备确认递延税的问题--急求教陈版

提问人：QQ_9E71B7 时间：2016-05-03 17:44:02
企业在完成 14 年汇算清缴之后（ 14 年为核定征收，核定成本）接触到事务所，事务所建议企业参照企业情况和同行业的惯例制定坏账政策，企业制定坏账政策后依据 14 年底的账龄，计提了 1 个亿的坏账准备，这笔做在了 14 年。15.12.31，依据账龄，在 15 年计提了0.2个亿的坏账。坏账准备余额为1.2个亿。
事务所建议企业针对这1.2个亿坏账在当期确认递延税，但企业认为这样使得
PS.企业想要IPO，以 15 年作为申报期第一年。

回答人：chenyiwei
建议参考《瑞华研究 2010 ～ 2014 汇编》之“问题2-3-1（就计提资产减值准备所导致的暂时性差异确认递延所得税资产时应考虑的因素）”。另外，根据该企业的具体情况，建议特别关注核定征收期间计提的坏帐准备在后期变为事实损失时是否允许在税前扣除。